Vladimiro Bellini

Correo: vladimirobellini [at] gmail.com
 Linkedin: linkedin.com/in/vladimirobellini

• GitHub: github.com/vlasvlasvlas

Extracto

Ingeniero de Datos e IA con más de 10 años de experiencia en integración, flujo y limpieza de datos. Especializado en la implementación de soluciones eficientes y sostenibles, con un enfoque en estrategias de datos e inteligencia artificial. Amplia experiencia en el desarrollo y optimización de modelos de aprendizaje automático y LLMs.

Experiencia Profesional

Inter-American Development Bank (IDB) - Product Owner, Data & Al Engineer - Chatbot LLM @ Mapainversiones Marzo 2024 - Presente (5 meses)

- Líder técnico en el desarrollo e implementación de Chatbots utilizando modelos generativos LLM, CacheDB, índices vectoriales, Python, Langchain y Azure Cloud.

• Product Owner & Data Engineer @ Mapainversiones Argentina

Enero 2022 - Presente (2 años 7 meses)

 Desarrollo de plataformas de gestión de la información para mejorar la transparencia y eficiencia en América Latina.

• Data Engineer Consultant

Junio 2020 - Presente (4 años 2 meses)

- o Analítica de datos, integración y automatización de procesos.
- ETL/EL Architecture, flujos de datos GIS, scripting en Python, T-SQL, SSIS, SQL Server, PowerBI, Azure Cloud,
 Databricks y Apache Spark.

United Nations - Data Engineer & Back-end Consultant

Septiembre 2020 - Enero 2023 (2 años 5 meses)

- Optimización de flujos de datos y refactorización de plataformas de datos estadísticos económicos.
- Integración y automatización de datos, desarrollo de endpoints en Python (FLASK/RESTX/FASTAPI), T-SQL, SSIS, SQL Server.

Sistemas Mapache - Data Engineer & Back-end GIS Developer, Founder

Enero 2017 - Diciembre 2022 (6 años)

- Soluciones geoespaciales web utilizando herramientas FOSS.
- Desarrollo de ETLs en Python, Apache Airflow, flujos de datos GIS.

SIISA - Servicio Interactivo de Informes S.A. - Fintech GIS Data Analyst

Agosto 2016 - Abril 2019 (2 años 9 meses)

- Procesamiento, migración y análisis de datos espaciales.
- Geocodificación, enriquecimiento de datos, scraping, análisis y normalización.

Ministerio de Energía y Minería - Data Analyst & Back-end GIS Data Engineer Developer

Julio 2011 - Diciembre 2016 (5 años 6 meses)

- Análisis y asesoramiento experto en sistemas de información geográfica.
- Desarrollo del portal de datos abiertos y geoportal del ministerio.

Gobierno de la Ciudad de Buenos Aires - Data Analyst & Back-end GIS Data Engineer Developer

Marzo 2008 - Junio 2011 (3 años 4 meses)

- Desarrollo de sistemas informáticos geográficos y plataformas de datos catastrales.

Freelance - Desarrollador de Extractext

Mayo 2024

- Desarrollo de un proyecto para analizar y resumir diálogos financieros utilizando Azure OpenAI y Azure Functions.
- Conexión a bases de datos SQL, procesamiento de transcripciones de diálogos, extracción de resúmenes, valores de cadena y valores numéricos, e inserción de resultados en tablas específicas.
- Tecnologías utilizadas: prompting, Langchain, Azure Functions, Azure OpenAl, pyodbc, Azure MS SQL, Pandas.

Educación

Universidad Austral, Argentina - Maestría en Ciencia de Datos, Magíster en Explotación de Datos y Gestión del Conocimiento

Abril 2021 - Diciembre 2022

Universidad de San Andrés - Programa de Big Data e Inteligencia Artificial

Junio 2023 - Agosto 2023

Universidad de Buenos Aires - Licenciatura en Diseño de Imagen y Sonido

2001 - 2006

Habilidades

Técnicas: - IA, LLMs, Analítica de Datos, Ingeniería de Datos, Arquitectura ETL, SQL, Databricks, Spark, Airflow, Docker, Python, Pandas, Scikit-Learn, R, AWS, GCP, Azure, SSIS, Langchain, Al Studio.

Blandas: - Expeditivo, Creatividad, Comunicación, Adaptabilidad, Storytelling.

Premios

• Desafío CAF de estructuración y visualización de datos - Banco de Desarrollo de América Latina (2016)

Certificaciones y Cursos

- LangChain for LLM Application Development (DeepLearning.Al)
- ChatGPT Prompt Engineering for Developers (DeepLearning.Al)
- Natural Language Processing with Attention Models (Deeplearning.Al)
- Google Cloud Big Data and Machine Learning Fundamentals
- Microsoft Azure Data Fundamentals
- Machine Learning (Stanford University)
- Introduction to Computational Thinking and Data Science (MIT)

Publicaciones

• Building global dataset of Urban Areas with OpenStreetMap data (2016)

ISBN 978-987-4101-04-4

Idiomas

Español: Nativo

• Inglés: Avanzado

Contacto

Correo: vladimirobellini [at] gmail.com
 Linkedin: linkedin.com/in/vladimirobellini

• GitHub: github.com/vlasvlasvlas